臺灣臺北地方法院民事裁定
111年度訴字第2473號

原      告  台北富邦商業銀行股份有限公司

法定代理人  程耀輝


被      告  黃韜文

上列當事人間請求清償借款事件，本院裁定如下：
    主    文
本件移送臺灣桃園地方法院。
    理    由
一、按訴訟，由被告住所地之法院管轄；訴訟之全部或一部，法
    院認為無管轄權者，依原告聲請或依職權以裁定移送於其管
    轄法院，民事訴訟法第一條第一項前段、第二十八條第一項
    定有明文。
二、本件原告起訴主張：兩造於民國一０九年九月二十五日訂立
    借貸契約，約定由被告向原告借款新臺幣（下同）六十九萬
    元，借款期間自同日起至一一六年九月二十四日止，以一個
    月為一期、共分八十四期，利息自借款撥付日起按原告指數
    型房貸基準利率加年息百分之九‧二機動計算，自撥付日起
    依年金法計算月付金、按期攤還本息，被告遲延還本或付息
    時，本金自到期日起依約定借款利率計付遲延利息，逾期一
    期時，收取三百元，連續逾期二期收取四百元，連續逾期三
    期收取五百元違約金，每次違約最高連續收取三期，如有任
    何一宗債務不依約清償本金或不依約支付利息、費用、其他
    應付款項時，債務視為全部到期。詎被告僅攤還本息至一一
    一年一月二十五日止，即未依約清償，債務視為全部到期，
    尚積欠五十九萬二千八百零八元，及自一一一年一月二十五
    日起按年息百分之十計算之利息，以及三期違約金共一千二
    百元，爰依兩造間借貸契約請求被告如數清償。
三、經查：被告之住所在桃園市○○區○○街○○○巷○號五樓，有司法
    院戶役政連結作業系統查詢單可稽，不在本院管轄區域內，
    揆諸首揭法條，本件自應由被告住所地之法院即臺灣桃園地
    方法院管轄。茲原告向無管轄權之本院起訴，顯係違誤，爰
    依職權將本件移送於管轄法院即臺灣桃園地方法院。
四、原告所提出之信用貸款契約書第十五條「履行地、管轄法院
    及準據法」固記載：「本借款以乙方（即原告）所在地為履
    行地，甲方（即被告）不履行本契約致涉訟時，同意以臺灣
    臺北地方法院為第一審管轄法院‧‧‧」（見第十一頁），惟
    民事訴訟法第二十四條明定：「當事人得以合意定第一審管
    轄法院，但以關於由一定法律關係而生之訴訟為限；前項合
    意，應以文書證之」，是關於當事人定第一審管轄法院之合
    意，非唯限於由一定法律關係而生之訴訟，且須以文書證之
    ，而足以證明當事人是項合意之文書，自以經雙方當事人簽
    署為前提，否則無異指任一當事人得於訴訟中片面製作一紙
    文書，載稱雙方合意以特定法院為第一審管轄法院，他方即
    喪失訴訟法上由便利法院管轄之利益，至為荒謬；而遍觀本
    件原告所提信用貸款契約書，要為原告單方製作，咸未經被
    告簽名或蓋章表示同意或確認，該契約書上三處標註有「務
    必簽名」字樣之「甲方簽名」欄位，均引有列印之黃韜文字
    樣，並無任何簽名字跡，該文書自不足以證明兩造間有合意
    定第一審管轄法院之合意，既無文書足證兩造有以本院為第
    一審管轄法院之合意，本院即無管轄權，併此敘明。
五、爰依民事訴訟法第二十八條第一項，裁定如主文。
中　　華　　民　　國　　111 　年　　5 　　月　　23　　日
                    民事第四庭  法　官  洪文慧
以上正本係照原本作成。
如不服本裁定應於送達後10日內向本院提出抗告狀，並繳納抗告
費新臺幣1,000元。
中　　華　　民　　國　　111 　年　　5 　　月　　23　　日
                                書記官  江柏翰